【裁判字號】    89,易,1071
【裁判日期】    900516
【裁判案由】    傷害
【裁判全文】
臺灣嘉義地方法院刑事判決                        八十九年度易字第一七一號
    公  訴  人  臺灣嘉義地方法院檢察署檢察官
    被      告  丁○○○
                甲○○
                乙○○
右列被告因傷害案件，經檢察官提起公訴（八十九年度偵字第五二六七號），本院判
決如左︰
    主  文
丁○○○損壞排油煙機煙管壹個，足以生損害於他人，處罰金參仟元，如易服勞役，
以參佰元折算壹日。
甲○○、乙○○傷害人之身體，各處罰金參仟元，如易服勞役，均以參佰元折算壹日
。
    事  實
一、丁○○○因不滿甲○○將排油煙機出風口排向其家，竟於民國八十九年二月四日
    晚上六時許，將甲○○位於嘉義縣梅山鄉○○街六一巷一號住處廚房之排油煙機
    煙管鑽洞，並以磚塊封住煙管，致令不堪使用；甲○○見狀心有不甘，遂以上開
    磚塊扔擲丁○○○，惟卻擲中其媳婦戊○○，致戊○○受有左膝擦傷、瘀傷及腫
    脹約五χ四公分，而甲○○及丁○○○繼之發生拉扯，丁○○○之子簡嘉原及甲○○之子乙○○見狀均出面助勢，其中乙○○以腳跩踢（穿著皮鞋）簡嘉原，致
    簡嘉原受有右小腿擦傷各二χ一公分、三χ一公分、十χ一公分等傷害。
二、案經甲○○、戊○○、簡嘉原訴由嘉義縣警察局竹崎分局報請臺灣嘉義地方法院
    檢察署檢察官偵查起訴。
    理  由
一、訊據被告丁○○○坦承上開毀損犯行，至被告甲○○、乙○○則均矢口否認有右
    揭傷害犯行，被告甲○○辯稱：並未持磚塊丟擲，被告乙○○則稱：簡嘉原欲持
    磚塊丟擲其母親甲○○，其僅抓住簡嘉原云云，惟查右揭犯罪事實，業據被害人
    戊○○、簡嘉原於警訊時及偵查中指訴綦詳，復有行政院衛生署嘉義醫院出具之
    驗傷診斷書各一份附於警卷可稽，且被告雙方均自承因土地糾紛已發生爭執多年
    ，衡之案發當天被告雙方均在現場，且雙方積怨甚深，適發生濃煙糾紛，再參諸
    卷附被害人之診斷證明書所載各受有如事實欄所載之傷勢情形，殊難認告甲○○
    、乙○○母子均僅遭對方毆打而毫無還手之理，顯見其二人所辯應係卸責飾詞，
    另證人丙○○即被告甲○○之女於本院證稱：「我當天有在現場，當天剛好是除
    夕夜我回家，忽然間從排油煙口掉下來了一塊磚塊、剛好砸在我家鍋蓋上，我母
    親就開後門去問丁○○○，結果丁○○○就跳下來打人，當時簡嘉原也有跳下來
    打人。」等語，應係迴護被告甲○○、乙○○之詞，均不足採信，本件事證明確
    ，被告三人犯行均堪以認定。
二、核被告丁○○○所為，係犯刑法第三百五十四條之毀損罪，被告甲○○、乙○○
    所為，均係犯刑法第二百七十七條第一項之傷害罪，查被告雙方為鄰多年，對於
    土地使用糾紛，不思循正常法律途徑解決，竟意氣用事，以毀損器物及嚴重之肢
    體衝突發洩積怨。爰審酌其三人犯罪之動機、目的、手段、品行、犯罪所生之損
    害及犯後態度等一切情狀，各量處如主文所示之刑，並均諭知易服勞役之折算標
    準。
據上論斷，應依刑事訴訟法第二百九十九條第一項前段，刑法第二百七十七條第一項
、第三百五十四條、第四十二條第二項，罰金罰鍰提高標準條例第一條前段、第二條
，判決如主文。
本案經檢察官張長樹到庭執行職務。
中      華      民      國    九十      年      五      月        十六  日
                                臺灣嘉義地方法院刑事第二庭
                                        法  官  唐  淑  民
右正本證明與原本無異。
如不服本判決，應於判決送達後十日內向本院提出上訴狀( 應附繕本 )。
中      華      民      國    九十      年      五      月      二十五  日
                                        書記官  林  育  興
附  錄：
刑法第二百七十七條第一項：傷害人之身體或健康者，處三年以下有期徒刑、拘役或
                          一千元以下罰金。
刑法第三百五十四條：毀棄、損壞前二條以外之他人之物或令致不堪用，足以生損害
                    於公眾或他人者，處二年以下有期徒刑、拘役或五百元以下罰
                    金。


司法院資訊處製作；財團法人民間司法改革基金會備份。
